【裁判字號】    97,訴,466
【裁判日期】    970530
【裁判案由】    毒品危害防制條例
【裁判全文】
臺灣板橋地方法院刑事判決               97年度訴字第466號
公  訴  人  臺灣板橋地方法院檢察署檢察官
被      告  甲○○
上列被告因違反毒品危害防制條例案件，經檢察官提起公訴（96
年度毒偵字第9553號），因被告於準備程序中就被訴事實為有罪
之陳述，經本院合議庭裁定由受命法官獨任進行簡式審判程序，
並判決如下：
    主  文
甲○○施用第一級毒品，累犯，處有期徒刑拾月。又施用第二級
毒品，累犯，處有期徒刑伍月。應執行有期徒刑壹年貳月。
    事  實
一、甲○○前於民國88年間，因施用毒品案件，經臺灣臺北地方
    法院裁定送觀察、勒戒後，認無繼續施用毒品之傾向，於88
    年2 月5 日執行完畢釋放，並由臺灣臺北地方法院檢察署檢
    察官以88年度偵字第2813號為不起訴處分確定；復因施用毒
    品案件，經本院裁定送觀察、勒戒後，認有繼續施用毒品之
    傾向，令入戒治處所施以強制戒治，於89年8 月13日戒治執
    行完畢，並經臺灣高等法院以88年度上易字第4575號判處有
    期徒刑7 月確定；又因施用毒品案件，經本院裁定令入戒治
    處所施以強制戒治，於92年3 月10日停止戒治出所，並經本
    院以90年度板簡字第1519號判處有期徒刑6 月確定；再因施
    用毒品案件，經本院以91年度訴字第684 號判處有期徒刑10
    月、8 月，應執行有期徒刑1 年5 月確定；復因施用毒品案
    件，經臺灣高等法院以95年度上訴字第2922號判處有期徒刑
    1 年2 月、10月，依法減為有期徒刑7 月、5 月確定；又因
    持有毒品案件，經本院以95年度訴字第975 號判處有期徒刑
    3 月，依法減為有期徒刑1 月15日確定；再因竊盜案件，經
    臺灣高等法院以95年度上易字第1617號判處有期徒刑10 月
    ，依法減為有期徒刑5 月確定，前開4 罪經臺灣高等法院裁
    定應執行有期徒刑1 年3 月又15日確定，並於96年9 月1 日
    縮刑期滿執行完畢。詎仍不知悔改，於強制戒治執行完畢釋
    放後5 年內，再犯上開施用毒品案件後，基於施用第一級毒
    品海洛因之犯意，於96年11月21日中午12時許（起訴書略載
    為96年11月19日或20日某時許），在臺北縣土城市○○路○
    段143 巷9 號4 樓住處，以針筒注射稀釋後之海洛因之方式
    ，施用海洛因1 次。甲○○復另行起意，基於施用第二級毒
    品甲基安非他命（起訴書皆誤載為安非他命）之犯意，於96
    年11月21日中午某時許（起訴書略載為96年11月21日為警採
    尿前回溯96小時內之某時），在上址，以放置甲基安非他命
    於玻璃球內燒烤產生煙霧之方式施用甲基安非他命1 次。嗣
    於同年月21日15時40分許（起訴書誤載為下午5 時許），在
    臺北縣中和市○○路○ 段135 巷3 號2 樓，為警查獲，經警
    採其尿液採驗後，呈甲基安非他命及嗎啡陽性反應，始查悉
    上情。
二、案經臺北縣政府警察局蘆洲分局報告臺灣板橋地方法院檢察
    署檢察官偵查起訴。
    理  由
一、上揭施用第一級毒品海洛因、第二級毒品甲基安非他命各 1
    次之事實，業據被告甲○○於本院審理時坦承不諱，而被告
    為警查獲時採集之尿液，經送驗結果呈嗎啡及甲基安非他命
    陽性反應，此有臺灣檢驗科技股份有限公司CH/2007/B1083
    號濫用藥物尿液檢驗報告、臺北縣政府警察局蘆洲分局偵辦
    毒品案件尿液代碼對照表各1 份及現場照片6 在卷可佐，被
    告上開自白與事實相符，堪信其為真實。又被告前於88年間
    ，因施用毒品案件，經臺灣臺北地方法院裁定送觀察、勒戒
    後，認無繼續施用毒品之傾向，於88年2 月5 日執行完畢釋
    放，並由臺灣臺北地方法院檢察署檢察官以88年度偵字第28
    13號為不起訴處分確定；復因施用毒品案件，經本院裁定送
    觀察、勒戒後，認有繼續施用毒品之傾向，令入戒治處所施
    以強制戒治，於89年8 月13日停止戒治出所，並經臺灣高等
    法院以88年度上易字第4575號判處有期徒刑7 月確定；又因
    施用毒品案件，經本院裁定令入戒治處所施以強制戒治，於
    92年3 月10日停止戒治出所，並經本院以90年度板簡字第15
    19號判處有期徒刑6 月確定；再因施用毒品案件，經本院以
    91年度訴字第684 號判處有期徒刑10月、8 月，應執行有期
    徒刑1 年5 月確定；復因施用毒品案件，經臺灣高等法院以
    95年度上訴字第2922號判處有期徒刑1 年2 月、10月，依法
    減為有期徒刑7 月、5 月確定，有臺灣高等法院被告前案紀
    錄表1 份附卷可佐，其於強制戒治執行完畢釋放後5 年內，
    再犯上開施用毒品案件後，再為本件施用毒品犯行，應可認
    定。本案事證明確，被告犯行洵堪認定，應予依法論科。
二、核被告所為，係犯毒品危害防制條例第10條第1 項之施用第
    一級毒品罪、同條第2 項之施用第二級毒品罪。被告施用前
    分別持有海洛因、甲基安非他命之低度行為，應分別為施用
    海洛因、甲基安非他命之高度行為所吸收，不另論罪。另按
    人體施用甲基安非他命後，其主要代謝物中，未改變型態之
    甲基安非他命占施用劑量達百分之四十三，安非他命則約為
    百分之五；人體若係施用安非他命後，主要代謝物中則有未
    改變型態之安非他命，但無甲基安非他命，此經法務部調查
    局以93年5 月4 日調科壹字第09362413980 號函釋明在案。
    足見人體若施用安非他命，其尿液代謝物不可能出現甲基安
    非他命，惟人體若施用甲基安非他命，其尿液代謝物除主要
    有甲基安非他命外，亦可能有少量之安非他命。查被告之尿
    液除呈現少量安非他命陽性反應外，主要係呈現甲基安非他
    命之陽性反應，有上開尿液檢驗報告1 份在卷可佐，依上開
    函示，被告自不可能係施用安非他命，而應係施用甲基安非
    他命，公訴意旨認被告係施用安非他命，容有誤解，應予更
    正。被告所犯上開2 罪，犯意各別，罪名不同，應分論併罰
    。又被告前因施用毒品案件，經臺灣高等法院以95年度上訴
    字第2922號判處有期徒刑1 年2 月、10月，依法減為有期徒
    刑7 月、5 月確定；又因持有毒品案件，經本院以95年度訴
    字第975 號判處有期徒刑3 月，依法減為有期徒刑1 月15日
    確定；再因竊盜案件，經臺灣高等法院以95年度上易字第16
    17號判處有期徒刑10月，依法減為有期徒刑5 月確定，前開
    4 罪經臺灣高等法院裁定應執行有期徒刑1 年3 月15日確定
    ，並於96年9 月1 日縮刑期滿執行完畢，有臺灣高等法院被
    告前案紀錄表1 份附卷可稽，其於5 年以內故意再犯本件有
    期徒刑以上之2 罪，均為累犯，依刑法第47條第1 項規定分
    別加重其刑。爰審酌被告之前科紀錄、犯罪手段、生活狀況
    、國中畢業之智識程度、施用毒品係對自己身體之殘害，及
    其犯罪後均坦承犯行之態度等一切情狀，分別量處如主文所
    示之刑，併定其應執行之刑。
據上論斷，應依刑事訴訟法第273 條之1 第1 項、第299 條第 1
項前段，毒品危害防制條例第10條第1 項、第2 項，刑法第11條
前段、第47條第1 項、第51條第5款，判決如主文。
本案經檢察官陳旻源到庭執行職務。
中    華    民    國    97    年    5     月    30    日
                  臺灣板橋地方法院刑事第十三庭
                      法  官  俞秀美
以上正本證明與原本無異。
如不服本判決，應於判決送達後10日內向本院提出上訴狀（應附
繕本）。
                      書記官  謝怡貞
中    華    民    國    97    年    5     月    30    日
附錄本案論罪科刑之法條：
毒品危害防制條例第10條
施用第一級毒品者，處 6 月以上 5 年以下有期徒刑。
施用第二級毒品者，處3 年以下有期徒刑。


司法院資訊處製作；財團法人民間司法改革基金會備份。
